【裁判字號】    97,審訴,5935
【裁判日期】    980216
【裁判案由】    毒品危害防制條例
【裁判全文】
臺灣高雄地方法院刑事判決            97年度審訴字第5935號
公  訴  人  臺灣高雄地方法院檢察署檢察官
被      告  甲○○
                    現另案
指定辯護人  本院公設辯護人陳信凱
上列被告因毒品危害防制條例案件，經檢察官提起公訴（97年度
毒偵字第9046號、97年度毒偵字第9111號），本院改依簡式審判
程序後，依協商程序判決如下：
    主  文
甲○○施用第一級毒品，累犯，處有期徒刑捌月。又施用第二級
毒品，累犯，處有期徒刑肆月。又施用第一級毒品，累犯，處有
期徒刑捌月。又施用第二級毒品，累犯，處有期徒刑肆月；扣案
甲基安非他命壹包（含包裝袋，驗後淨重零點零伍貳公克），沒
收銷燬之。應執行有期徒刑壹年玖月；扣案甲基安非他命壹包（
含包裝袋，驗後淨重零點零伍貳公克），沒收銷燬之。
    事實及理由
一、甲○○前因施用毒品案件，經本院以民國91年度毒聲字第69
    04號裁定送觀察、勒戒後，認無繼續施用毒品之傾向，於91
    年12月19日執行完畢釋放。又於觀察、勒戒執行完畢釋放後
    5 年內，因施用毒品案件，經本院以93年度訴字第2352號判
    處有期徒刑11月確定。又於91年間，因槍砲彈藥刀械管制條
    例案件，經本院以91年度訴字第1269號判處有期徒刑1 年2
    月確定，嗣於92年10月29日縮短刑期假釋出監，至92年11月
    22日交付保護管束期滿，未經撤銷假釋，所處有期徒刑視為
    執行完畢。詎不知警惕，復分別基於施用第一級毒品海洛因
    及第二級毒品甲基安非他命之犯意：(一)於97年10月1 日採尿
    時起回溯48小時內之某時點（不含公權力拘束期間），先後
    在高雄市○○區○○路471 巷9 號5 樓之1 住處，以將甲基
    安非他命置於玻璃吸食器內，再以火燒烤方式，施用第二級
    毒品甲基安非他命1 次；以針筒注射方式，施用第一級毒品
    海洛因1 次。嗣於97年10月1 日上午8 時許，在高雄市○○
    區○○路703 號前，經警盤查，甲○○於警方未發覺其施用
    第一、二級毒品之前，主動坦承施用犯行，而願接受裁判，
    且經採尿送驗，呈可待因、嗎啡、安非他命及甲基安非他命
    陽性反應。(二)於97年11月2 日採尿時起回溯48小時內之某時
    點（不含公權力拘束期間），先後在高雄市某飯店，以將甲
    基安非他命置於玻璃吸食器內，再以火燒烤方式，施用第二
    級毒品甲基安非他命1 次；以針筒注射方式，施用第一級毒
    品海洛因1 次。嗣於97年11月2 日凌晨2 時30分許，在高雄
    市○○區○○路與同愛路口處，為警查獲，當場扣得甲基安
    非他命一包（含包裝袋，驗後淨重0.052 公克），且經採尿
    送驗，結果呈可待因、嗎啡、安非他命及甲基安非他命陽性
    反應。
二、證據：被告於警詢、偵查中及本院審理時之自白、高雄市政
    府警察局左營分局毒品案嫌疑人尿液代碼與姓名對照表、高
    雄市政府警察局保安警察大隊刑案移送專責組偵辦毒品危害
    防制條例嫌疑人尿液採證代碼對照表、高雄市立凱旋醫院97
    年10月13日、97年11月7 日濫用藥物尿液檢驗報告各1 份、
    扣案第二級毒品甲基安非他命1 包、高雄醫學大學附設中和
    紀念醫院98年1 月13日檢驗報告1 份。
三、上開犯罪事實，業據被告甲○○於本院審理時為有罪之陳述
    ，本院合議庭裁定由受命法官獨任進行簡式審判程序，經檢
    察官聲請於審判外進行協商程序，本院同意進行協商程序後
    ，檢察官與被告於審判外達成協商之合意，而由檢察官聲請
    本院改依協商程序判決。其等合意之內容如下：被告願受科
    刑範圍如主文所示。核被告所為，係犯毒品危害防制條例第
    10條第1項、第2項之施用第一級、第二級毒品罪。被告各次
    持有第一級、第二級毒品之低度行為，應為施用第一級、第
    二級毒品之高度行為所吸收，均不另論罪。被告有如事實欄
    所載徒刑之宣告及執行完畢之事實，有臺灣高等法院被告前
    案紀錄表可參，其受有期徒刑執行完畢後，5 年內故意再犯
    本件有期徒刑以上之4 罪，均為累犯，應依刑法第47條第1
    項之規定，均加重其刑。被告於97年10月1 日8 時許，在高
    雄市○○區○○路703 號前，經警盤查，於警方未發覺其施
    用第一、二級毒品之前，主動坦承施用犯行，而願接受裁判
    之事實，有警詢筆錄可參，堪認符合自首之要件，依刑法第
    62條前段之規定，減輕其刑，並先加而後減。被告所犯上開
    4 罪，犯意各別，應分論併罰之。準此，因上開協商合意並
    無刑事訴訟法第455 條之4 第1 項所列情形之一，檢察官聲
    請改依協商程序而為判決，且不論本件有無加重減輕事由，
    當事人均同意如主文之刑度，是本院爰不經言詞辯論，於協
    商合意範圍內為協商判決，並定其應執行之刑。至扣案之晶
    體1 包（含包裝袋、驗後淨重0.052 公克），經送驗後，確
    含有甲基安非他命成分，有高雄醫學大學附設中和紀念醫院
    98年1 月13日檢驗報告可考，因甲基安非他命係屬毒品，且
    包裝袋亦與毒品難以析離，應視同毒品，爰依毒品危害條例
    第18條第1 項前段之規定，一併宣告沒收銷燬之。另送驗耗
    損部分，因已滅失，爰不宣告沒收銷燬之。另被告於97年10
    月1 日被查獲時，雖曾攜帶預備施用甲基安非他命所用之玻
    璃球1 個，惟因並未扣案，且其上亦未殘有甲基安非他命（
    詳職務報告，本院卷第22頁），為免執行之困難，爰不宣告
    沒收之，附此敘明。
四、應適用之法條：刑事訴訟法第455 條之4 第2 項、第455 條
    之8 、第454 條第1 項，毒品危害防制條例第10條第1 項、
    第2 項、第18條第1 項前段，刑法第11條、第47條第1 項、
    第62條前段、第51條第5 款。
五、本判決除有刑事訴訟法第455 條之4 第1 項第1 款、第2 款
    、第4 款、第6 款、第7 款所定情形之一，或違反同條第2
    項規定者外，不得上訴。
六、如有前項得上訴之情形者，得自判決送達之日起10日內，向
    本院提出上訴書狀，上訴於第二審法院。
本案經檢察官羅水郎到庭執行職務。
中    華    民    國    98    年    2     月    16    日
                  刑事第七庭    法  官  方百正
以上正本證明與原本無異。
中    華    民    國    98    年    2     月    16    日
                                書記官  黃園芳
附錄本判決論罪科刑所依據之法條
毒品危害防制條例第10條
施用第一級毒品者，處 6 月以上 5 年以下有期徒刑。
施用第二級毒品者，處 3 年以下有期徒刑。


司法院資訊處製作；財團法人民間司法改革基金會備份。
